【裁判字號】    99,易,230
【裁判日期】    990630
【裁判案由】    竊盜
【裁判全文】
臺灣基隆地方法院刑事判決               99年度易字第230號
公  訴  人  臺灣基隆地方法院檢察署檢察官
被      告  丙○○
上列被告因竊盜案件，經檢察官提起公訴（99年度偵字第1170號
），被告就被訴事實為有罪之陳述，經本院裁定以簡式審判程序
審理，本院判決如下：
    主  文
丙○○踰越安全設備竊盜，累犯，處有期徒刑柒月。
    事  實
一、丙○○曾犯竊盜案件，為臺灣高等法院以95年度上易字第35
    1號判決判處應執行有期徒刑1年（另拘役30日、罰金銀元15
    00元）確定，有期徒刑部分於民國95年10月8日執行完畢，
    仍不知悔改，意圖為自己不法之所有及基於侵入他人建築物
    （侵入他人建築物部分未據告訴）之犯意，未經許可，於99
    年2月13日下午4時30分許，先將渠臺北縣瑞芳鎮○○路有勝
    二村3號3樓住處窗戶外之鐵門窗拆除後，沿渠住處圍牆翻越
    至鄰居甲○○很少居住住處位在臺北縣瑞芳鎮○○路有勝二
    村1號3樓，且開啟甲○○緊閉且未上鎖之屬安全設備之窗戶
    ，以踰越窗戶之方式，侵入該現作為倉庫之建築物內，並搭
    建調掛系統，以竊取甲○○所有之電鑽3把、電鋸2把、電槌
    2把、空壓機1臺、釘槍2隻、竹竿槍1隻、SHARP牌8吋DVD放
    影機1臺、SHARP牌Z500投影機1臺、電纜線60公斤、水電器
    材1批（包括銅製水管、水龍頭、黃色不鏽鋼軟管）、BOSE
    牌家用重低音喇叭1個、鋁合金鋼圈（含輪胎）3個等物，共
    價值約新臺幣（下同）10萬5,000元。嗣於99年2月21日中午
    12時許，為自臺北市北投區居所返回有勝二村住處之甲○○
    發現並報警究辦，為警循線查獲。
二、案經甲○○訴由臺北縣政府警察局瑞芳分局移送臺灣基隆地
    方法院檢察署檢察官偵查起訴。
    理  由
一、按最重本刑為3年以下有期徒刑、拘役或專科罰金之罪，以
    及刑法第320條、第321條之竊盜罪，經第二審判決者，不得
    上訴於第三審法院，刑事訴訟法第376條第1款、第2款定有
    明文。又除簡式審判程序、簡易程序及第376條第1款、第2
    款所列之罪之案件外，第一審應行合議審判，96年3月21日
    總統公布、同年月23日施行之刑事訴訟法第284條之1亦有明
    文。茲查被告丙○○係犯刑法第321條第1項之加重竊盜罪，
    依上開規定得行獨任審判，合先敘明。
二、本案被告丙○○所犯者非為死刑、無期徒刑、最輕本刑為3
    年以上有期徒刑之罪或高等法院管轄之第一審案件，其於準
    備程序進行中，先就被訴事實為有罪之陳述，經告知其簡式
    審判程序之旨，並聽取公訴人、被告之意見後，本院業已依
    刑事訴訟法第273條之1第1項規定，裁定以簡式審判程序進
    行本案之審理。
三、上揭事實業據被告丙○○於本院準備程序及審判時自白，並
    據證人即告訴人甲○○於警訊證述及偵訊結證綦詳，且有員
    警拍攝之蒐證相片63張、臺北縣政府警察局瑞芳分局刑案現
    場勘察報告表、告訴人偵查中所提出之現場及失竊同型物品
    等照片20張附卷可考，警方並在告訴人屋內1樓採得2個煙蒂
    ，而該煙蒂2個，經送臺北縣政府警察局鑑驗後，認送驗煙
    蒂2個分別檢出同一男性之DNA-STR型別與被告唾液之DNA-ST
    R型別相同，該型別在臺灣地區中國人分布機率預估為4.49
    ×10負22次方，有臺北縣府警察局99年4月22日北縣警字第0
    990062948號鑑驗書附卷可憑；輔以，雖屋內2、3樓採集之
    鞋印地，經送內政部警政署刑事警察局鑑定後，認檔名DSC
    ＿4881及DSC＿4884現場鞋印與拓自嫌犯所有左腳球鞋之鞋
    底拓印紋痕型態、大小、間距類同，惟缺乏足資個化之紋痕
    特徵，無法進一步比對等語，有該局99年4月8日刑鑑字第
    0990041911號鑑定書在卷可考，事證明確，被告竊盜犯行至
    堪認定，應依法論科。
四、論罪科刑：
  (一)按刑法第321條第1項第2款之「其他安全設備」，係指門扇
    牆垣以外與門扇牆垣同其性質，依社會通常觀念足認為防盜
    之設備者而言，而本件被告係踰越被害人房屋之窗戶侵入該
    屋竊盜，該窗戶，依社會通常觀念足認為防盜之設備，屬其
    他安全設備，核被告部分所為，係犯刑法第321條第1項第2
    款之踰越安全設備竊盜罪。
  (二)被告前曾受事實欄所載有期徒刑之執行情形，有臺灣基隆地
    方法院檢察署刑案資料查註紀錄表、臺灣高等法院被告前案
    紀錄表在卷可稽，其於有期徒刑之執行完畢後，5年內故意
    再犯有期徒刑以上之罪，為累犯，應依刑法第47條第1項之
    規定加重其刑。
  (三)本院審酌被告之品行，犯罪之動機、目的、手段、妄以竊盜
    方式快速獲取財物、其行為殊不足取、所竊財物價值達10萬
    元以上，及被告犯罪後坦承犯行，並當庭向告訴人送歉，且
    答應日後有錢時會賠償告訴人等一切情狀，爰從輕量處如主
    文所示之刑，以示懲儆。
五、據上論斷，應依刑事訴訟法第273條之1第1項、第284條之1
    、第299條第1項前段，刑法第321條第1項第2款、第47條第1
    項，判決如主文。
本案經檢察官乙○○到庭執行職務。
中    華    民    國    99    年    6     月    30    日
                  刑事第三庭法    官  鄭景文
以上正本證明與原本無異。
如不服本判決應於收受送達後10日內向本院提出上訴書狀，並應
敘述具體理由；其未敘述上訴理由者，應於上訴期間屆滿後20日
內向本院補提理由書（均須按他造當事人之人數附繕本）「切勿
逕送上級法院」。
中    華    民    國    99    年    6     月    30    日
                            書 記 官  李繼業
附錄論罪法條：
刑法第321條第1項：
    犯竊盜罪而有左列情形之一者，處6月以上、5年以下有期徒
    刑：
    一、於夜間侵入住宅或有人居住之建築物、船艦或隱匿其內
        而犯之者。
    二、毀越門扇、牆垣或其他安全設備而犯之者。
    三、攜帶兇器而犯之者。
    四、結夥三人以上而犯之者。
    五、乘火災、水災或其他災害之際而犯之者。
    六、在車站或埠頭而犯之者。

司法院資訊處製作；財團法人民間司法改革基金會備份。
